臺灣高等法院臺中分院刑事判決
110年度上易字第959號

上  訴  人  
即  被  告  張博翔


上列上訴人因毀棄損壞案件，不服臺灣臺中地方法院110年度易
字第1153號中華民國110年10月21日第一審判決（起訴案號：臺
灣臺中地方檢察署110年度偵字第11618號），提起上訴，本院判
決如下：
    主  文
上訴駁回。
    犯罪事實
一、張博翔原為江偉義之員工，兩人因勞資糾紛不睦。張博翔於
    民國110年2月10日14時35分許，騎乘車牌號碼000-000號普
    通重型機車，行至臺中市○○區○○0街00號前，見江偉義所有
    之車牌號碼0000-00號自用小客貨車停放於該處，竟基於毀
    損之犯意，持不詳工具，刺破該車前後車輪輪胎而毀損之，
    再騎乘上開機車離去，足生損害於江偉義。嗣經警調閱監視
    器而查悉上情。
二、案經江偉義訴由臺中市政府警察局第六分局報告臺灣臺中地
    方檢察署檢察官偵查起訴。
    理    由
一、證據能力
  ㈠刑事訴訟法第159條之5規定：「被告以外之人於審判外之陳
    述，雖不符前四條之規定，而經當事人於審判程序同意作為
    證據，法院審酌該言詞陳述或書面陳述作成時之情況，認為
    適當者，亦得為證據。」、「當事人、代理人或辯護人於法
    院調查證據時，知有第159條第1項不得為證據之情形，而未
    於言詞辯論終結前聲明異議者，視為有前項之同意。」其立
    法意旨在於傳聞證據未經當事人之反對詰問予以核實，原則
    上先予排除，惟若當事人已放棄詰問或未聲明異議，基於證
    據資料愈豐富，愈有助於真實發現之理念，且強化言詞辯論
    原則，法院自可承認該傳聞證據例外擁有證據能力。經查，
    以下本案所引用被告以外之人於審判外之言詞或書面陳述之
    證據能力，檢察官於本院審理時稱沒有意見，上訴人即被告
    張博翔（下稱被告）則未表示對於證據能力之意見(見本院
    卷第33頁)，且均未於言詞辯論終結前爭執或聲明異議（見
    本院卷第33至37頁），本院審酌前開證據作成或取得狀況，
    均無非法或不當取證之情事，亦無顯不可信之情況，且與待
    證事實具有關連性，依刑事訴訟法第159條之5第2項規定，
    自具有證據能力。
  ㈡刑事訴訟法第159條至第159條之5有關傳聞法則之規定，乃對
    於被告以外之人於審判外之言詞或書面陳述所為之規範；至
    非供述證據之書證及物證，其中書證部分若以該書面證據本
    身物體之存在或不存在作為證據者，係屬物證，性質上並非
    供述證據，應無傳聞法則規定之適用，如該非供述證據非出
    於違法取得，即不能謂其無證據能力。經查，本判決下列所
    引用之非供述證據，與本案待證事實具有關聯性，亦查無違
    法取得之情形，且檢察官、被告及選任辯護人亦未爭執其證
    據能力，自得作為本案之證據。
二、認定事實所憑之證據及理由
    訊據被告否認有何毀損之犯行，辯稱：那天我是去找告訴人
    ，不能看到我在附近就認定是我犯罪，我不是只有那天去，
    以前去過2、30次，且當天我也沒有拿工具去那裡云云（見
    本院卷第34至37頁）。經查：
  ㈠被告曾於上揭時間，出現在上揭地點，其後再騎乘機車離去
    等情，業據被告於警詢、偵查、原審及本院坦承不諱（見偵
    卷第15至17、61至62頁，原審卷第32至33頁，本院卷第34至
    35頁），核與證人即告訴人江偉義(下稱證人)於警詢及偵訊
    時之證述相符（見偵卷第19至21、61至63頁），並有監視器
    畫面翻拍照片10張、原審勘驗筆錄在卷可佐（見偵卷第29至
    37頁，原審卷第33至34頁）。是此部分之事實，先可認定。
  ㈡證人於警詢及偵訊時均證稱：我停放在臺中市○○區○○0街00號
    前之車牌號碼0000-00號自用小客貨車輪胎遭人刺破，我出
    外購物一走出大門就看到斜前方我的車4個輪胎都被刺破了
    ，我從110年2月10日11時許就停放在該處沒有移動過，監視
    器有拍到被告的臉，我非常確定是被告等語（見偵卷第19至
    21、61至62頁）。經核與原審勘驗現場監視器畫面後，明確
    可見被告手持不明尖銳物品，往證人之前開車輛左後輪刺2
    下等情相符（見原審卷第33至34頁）。又證人前開車輛4個
    輪胎，顯均係遭外力刺破而洩氣等情，亦有現場照片在卷足
    參（見偵卷第39至41頁）。是可認證人上揭證述之內容與卷
    內事證相符，而得採信。從而，被告有於上揭時間、地點，
    持不明工具，刺破證人車輛之4個輪胎等事實，已可認定。
    被告所辯上情與上開事證不符，不足採信，本案事證明確，
    應依法論科。
三、論罪科刑：
　　核被告所為，係犯刑法第354條之毀損罪。
四、本院之判斷
　　原審認被告罪證明確，適用刑法第354條、第41條第1項前段
    ，刑法施行法第1條之1第1項等規定，審酌被告不循正當管
    道解決糾紛，竟持不詳工具，刺破告訴人車輛之4個輪胎之
    犯罪手段、所生損害，暨被告未坦承犯行，亦未賠償告訴人
    所受損害，犯後態度尚無從為有利於被告之認定，兼衡其素
    行、智識程度、生活狀況等一切情狀，量處被告拘役30日之
    刑，並諭知易科罰金之折算標準。經核原判決認事用法並無
    違誤，量刑亦屬妥適。被告上訴意旨仍執前詞，指摘原判決
    不當，為無理由，應予駁回。
據上論斷，應依刑事訴訟法第368條，判決如主文。
本案經檢察官林宏昌提起公訴，檢察官陳立偉到庭執行職務。
中　　華　　民　　國　　110 　年　　12　　月　　29　　日
            刑事第四庭    審判長法　官  蔡  名  曜
　　　　　　　　　　　　        法　官  林  宜  民
　　　　　　　　　　　　　      法　官  邱  鼎  文
以上正本證明與原本無異。
不得上訴。
                                書記官  陳  宜  屏
　　　　　　　　　　　　　　　　
中　　華　　民　　國　　110 　年　　12　　月　　29　　日
附錄論罪科刑法條：
刑法第354條
毀棄、損壞前二條以外之他人之物或致令不堪用，足以生損害於
公眾或他人者，處2年以下有期徒刑、拘役或1萬5千元以下罰金
。